【裁判字號】    98,交聲,153
【裁判日期】    980227
【裁判案由】    違反道路交通管理處罰條例聲明異議
【裁判全文】
臺灣士林地方法院交通事件裁定         98年度交聲字第153號
原處分機關  臺北市交通事件裁決所
異  議  人
即受處分人  甲○○
上列異議人即受處分人因違反道路交通管理處罰條例案件，對於
臺北市交通事件裁決所於民國98年1 月21日所為之裁決（北市裁
罰字第裁22-CR0000000號），聲明異議，本院裁定如下：
    主  文
異議駁回。
    理  由
一、按「汽車駕駛人停車時，有下列情形之一者，處新臺幣600
    元以上1200元以下罰鍰：．．．六、不依順行方向，或不緊
    靠道路右側，或併排停車，或單行道不緊靠路邊停車。」，
    道路交通管理處罰條例第56條第1 項第6 款定有明文。
二、原處分意旨略以：登記於異議人即受處分人名下車號181-CG
    號營業一般小客車，於民國97年8 月17日上午6 時20分許，
    停放在臺北縣永和市○○路29巷14號前，經臺北縣政府警察
    局永和分局員警舉發「併排停車」之違規，爰依道路交通管
    理處罰條例第56條第1 項第6 款，裁處異議人新臺幣（下同
    ）1 千2 百元。
三、聲明異議意旨略稱：上開舉發地點為死巷，不會有車輛進出
    ，附近居民有形成默契，可以把車停在巷邊及巷道中間，當
    天只有伊的車子被開單，其他車子都沒有，警察不應選擇性
    取締；就算要取締，伊是因為有一台白色小客車先違規停放
    在路邊紅線處，才會有併排停車之違規，如果沒有那台自小
    客車，伊的違規情節頂多是紅線停車，只該被罰900 元之罰
    鍰，爰聲明異議，請求撤銷原處分。
四、經查：
（一）按人民違反法律上之義務而應受行政罰之行為，法律無特
      別規定時，雖不以出於故意為必要，仍須以過失為其責任
      條件。但應受行政罰之行為，僅須違反禁止規定或作為義
      務，而不以發生損害或危險為其要件者，推定為有過失，
      於行為人不能舉證證明自己無過失時，即應受處罰，司法
      院大法官會議釋字第275 號決議亦著有明文。
（二）查本件異議人自承其受員警舉發時，車輛確有併排停車的
      情形，復有現場採證照片1 幀在卷可憑（見本院卷第8 頁
      ），堪認其確有併排停車之違規情事無疑。至其雖辯稱附
      近居民已形成停車默契，警方不應選擇性處罰等語，惟並
      未舉證以實其說，且其所言縱然屬實，亦無法當然證明其
      就上開併排停車違規情事並無過失；又異議人雖質以是因
      為有一台白色小客車先違規停車，否則其僅構成紅線停車
      之違規，只應被罰900 元云云，惟查，異議人於停車當時
      ，該台白色自小客車既已停放路邊，異議人即不應再行併
      排停車，無論該白色車輛是否違規，均與異議人自身之違
      規情事無涉，況異議人所稱紅線停車之違規，係規定於道
      路交通管理處罰條例第56條第1 項第1 款「在禁止臨時停
      車處停車」，其與本案併排停車之違規情事之法定罰鍰均
      為「新臺幣600 元以上1200元以下罰鍰」，異議人所謂「
      只應罰900 元罰鍰」云云，亦有誤會，均不足為有利異議
      人之認定。
（三）綜上，異議人所辯，洵難置採，堪認異議人確有本案之違
      規事實無疑，原處分機關依據道路交通管理處罰條例第56
      條第1 項第6 款規定，裁處異議人1 千2 百元罰鍰，核無
      違誤，本件聲明異議為無理由，應予駁回。
據上論斷，依道路交通案件處理辦法第19條，裁定如主文。
中    華    民    國    98    年    2     月    27    日
                  交通法庭 法  官  黃珮茹
以上正本證明與原本無異。
如不服本裁定應於送達後5日內向本院提出抗告狀。
                           書記官  張馨尹
中    華    民    國    98    年    2     月    27    日


司法院資訊處製作；財團法人民間司法改革基金會備份。
